Analiza danych dotyczących liczby katastrof lotniczych na przestrzeni lat.

Dane dotyczące liczby katastrof lotniczych:
```{r}
  katastrofy = read.csv('crashes.csv')
  katastrofy$Year = strftime(as.Date(katastrofy$Date, '%m/%d/%Y'), '%Y')
  katastrofy$Month = strftime(as.Date(katastrofy$Date, '%m/%d/%Y'), '%m')
  katastrofy$Weekday = strftime(as.Date(katastrofy$Date, '%m/%d/%Y'), '%d')
  katastrofy$DayOfMonth = strftime(as.Date(katastrofy$Date, '%m/%d/%Y'), '%d')
```

Wykres liczby katastrof lotnicznych w poszczególnych miesiącach roku (stydzeń - grudzień):
```{r}
  par(mar = c(4, 5, 4, 0))
  miesiace <- c("Styczeń", "Luty", "Marzec", "Kwiecień", "Maj", "Czerwiec",
              "Lipiec", "Sierpień", "Wrzesień", "Październik", "Listopad", "Grudzień")
  plot(table(katastrofy$Month), type = 'h', col = 'blue', xlab = 'Miesiąc', 
  ylab = 'Liczba katastrof', main = 'Liczba katastrof w poszczególnych miesiącach',
  
  lwd = 8, xaxt = 'n')
  axis(side = 1, at = 1:12, labels = miesiace[1:12], cex.axis = 0.56) 
grid()
```

Wykres liczby katastrof lotnicznych w poszczególnych dniach miesiąca (1 - 31):
```{r}
  par(mar = c(4, 5, 4, 0))  
  plot(table(katastrofy$DayOfMonth), type = 'h', col = 'green', xlab = 'Dzień miesiąca', 
      ylab = 'Liczba katastrof', main = 'Liczba katastrof w poszczególnych dniach miesiąca',
  
      lwd = 5, 
      xlim = c(1, 31), 
      ylim = c(0, 250),
      cex.axis = 0.56
      )
grid()
```

Wykres liczby katastrof lotnicznych w poszczególnych dniach tygodnia (weekdays()):
```{r}
  par(mar = c(4, 5, 4, 0)) 
  dniT <- c("Poniedziałek", "Wtorek", "Środa", "Czwartek", "Piątek", "Sobota", "Niedziela")

  plot(table(katastrofy$Weekday), type = 'h', col = 'orange', xlab = 'Dzień tygodnia', 
      ylab = 'Liczba katastrof', main = 'Liczba katastrof w poszczególnych dniach tygodnia',
  
      lwd = 15, xaxt = 'n',
      xlim = c(1, 7), 
      ylim = c(0, 250),
      )
  
      axis(side = 1, at = 1:7, labels = dniT, cex.axis = 0.8)
grid()
```

Liczba osób, które przeżyły katastrofy:
```{r}
  Ocalali_agr = aggregate((Aboard - Fatalities) ~ Year, katastrofy, FUN = sum)

  plot(Ocalali_agr, type = 'h', col = 'yellow',xlab = 'Rok', 
       ylab = 'Liczba ocalałych', main = 'Liczba ocalałych w katastrofach wg lat:' )
  grid()
```

Odsetek osób, które przeżyły katastrofy.
```{r}
katastrofy$ocalali <- katastrofy$Aboard - katastrofy$Fatalities
Ocalali_agr <- aggregate(ocalali ~ Year, katastrofy, FUN = sum)
Pasazerowie_agr <- aggregate(Aboard ~ Year, katastrofy, FUN = sum)

df_Ocalali_agr <- merge(Ocalali_agr, Pasazerowie_agr, by = "Year", suffixes = c("_ocalali", "_Aboard"))
df_Ocalali_agr$Ocalali_proc <- (df_Ocalali_agr$ocalali / df_Ocalali_agr$Aboard) * 100
    
plot(df_Ocalali_agr$Year, df_Ocalali_agr$Ocalali_proc, type = 'h', col = 'pink',xlab = 'Rok', 
     ylab = 'Odsetek ocalałych', main = 'Liczba ocalałych w katastrofach wg lat [%]',
    xlim = c(1916, 2010), 
    ylim = c(0, 100))
grid()
```