Analiza rozkładu binomialnego na próbach losowych.

Próby losowe składające się z M = 1000 próbek i wykres wartości wygenerowanych danych
```{r}
  M <- 1000          # Liczba prób
  n1 <- 20           # Liczba prób dla każdej liczby
  p1 <- 0.2          # Prawdopodobieństwo sukcesu w każdej próbie
  n2 <- 20
  p2 <- 0.8
  
  proba_1 <- rbinom(M, size = n1, prob = p1)
  proba_2 <- rbinom(M, size = n2, prob = p2)
  
  head(proba_1)
  head(proba_2)
  
  czestosc_1 <- table(proba_1)        # Liczenie ilości wystąpień danej liczby sukcesów
  prawd_1 <- czestosc_1 / M           # Obliczanie prawdopodobieństwa dla każdej liczby sukcesów
  czestosc_2 <- table(proba_2)        
  prawd_2 <- czestosc_2 / M          
  
  plot(as.numeric(names(prawd_1)), prawd_1, type = "h", col = "blue", xlab = "Liczba sukcesów",
     ylab = "Prawdopodobieństwo", main = "Rozkład Binom(20, 0.2)")
  points(as.numeric(names(prawd_1)), prawd_1, col = "blue", pch = 19)
  
  plot(as.numeric(names(prawd_2)), prawd_2, type = "h", col = "green", xlab = "Liczba sukcesów",
     ylab = "Prawdopodobieństwo", main = "Rozkład Binom(20, 0.8)")
  points(as.numeric(names(prawd_2)), prawd_2, col = "green", pch = 19)
```

Empiryczne i teoretyczne funkcje prawdopodobieństwa
```{r}
  wyniki <- 0:n1
  prawd_teor_1 <- dbinom(wyniki, size = n1, prob = p1)
  wyniki <- 0:n2
  prawd_teor_2 <- dbinom(wyniki, size = n2, prob = p2)
  
  plot(as.numeric(names(prawd_1)), prawd_1, type = "h", col = "blue", xlab = "Liczba sukcesów", ylab = "Prawdopodobieństwo",
     main = "Empiryczna i teoretyczna funkcja prawdopodobieństwa",
     xlim = c(0, 20))
  lines(as.numeric(names(prawd_1)), prawd_1, type = "h", col = "red")
  legend("topright", legend = c("Empiryczna (Binom(20, 0.2))", "Teoretyczna (Binom(20, 0.2))"),
       col = c("blue", "red"), lty = 1, cex = 0.8)
  
  plot(as.numeric(names(prawd_2)), prawd_2, type = "h", col = "blue", xlab = "Liczba sukcesów", ylab = "Prawdopodobieństwo",
     main = "Empiryczna i teoretyczna funkcja prawdopodobieństwa",
     xlim = c(0, 20))
  lines(as.numeric(names(prawd_2)), prawd_2, type = "h", col = "red")
  legend("topright", legend = c("Empiryczna (Binom(20, 0.2))", "Teoretyczna (Binom(20, 0.2))"),
       col = c("blue", "red"), lty = 1, cex = 0.8)
```

Empiryczne i teoretyczne dystrybuanty
```{r}
  plot(ecdf(proba_1), xlab = 'x', ylab = 'F(x)', main = 'Dystrybuanta', col = 'blue', xlim = c(0, 20))
  curve(pnorm(x, mean = 2, sd = 3), add = T, col = 'red', -15, 15)
  grid()
  legend('topleft', c('empiryczna', 'teoretyczna'),
    col = c('blue', 'red'), lwd = 1)

  plot(ecdf(proba_2), xlab = 'x', ylab = 'F(x)', main = 'Dystrybuanta', col = 'blue', xlim = c(0, 20))
  curve(pnorm(x, mean = 2, sd = 3), add = T, col = 'red', -15, 15)
  grid()
  legend('topleft', c('empiryczna', 'teoretyczna'),
    col = c('blue', 'red'), lwd = 1)
```



Próby losowe składające się z M = 100, 1000 i 10000 próbek
```{r}
  M_values <- c(100, 1000, 10000)  
  n <- 20
  p <- 0.2 
```
  
Funkcja do generowania prób, rysowania wykresów i obliczeń
```{r}
analyze_sample <- function(M) {
  # Generowanie próby
  sample <- rbinom(M, size = n, prob = p)

  # Empiryczna funkcja prawdopodobieństwa
  x_vals <- 0:max(sample)
  #freq <- table(factor(sample, levels = x_vals)) / M
  freq <- as.vector(table(factor(sample, levels = x_vals))) / M

  # Wykres funkcji prawdopodobieństwa
  plot(freq ~ x_vals, type = "h", col = "blue", xlab = "x", ylab = "f(x)",
       main = paste("Funkcja prawdopodobieństwa dla M =", M))
  grid()
  points(freq ~ x_vals, col = "blue")

  # Teoretyczna funkcja prawdopodobieństwa
  prob_theoretical <- dbinom(x_vals, size = n, prob = p)
  lines(prob_theoretical ~ x_vals, type = "h", col = "red")
  points(prob_theoretical ~ x_vals, col = "red")
  legend("topright", c("empiryczna", "teoretyczna"), col = c("blue", "red"), lwd = 1)

  # Empiryczna dystrybuanta
  cum_freq <- cumsum(freq)
  plot(cum_freq ~ x_vals, type = "s", col = "blue", xlab = "x", ylab = "F(x)",
       main = paste("Dystrybuanta dla M =", M))
  grid()
  points(cum_freq ~ x_vals, col = "blue")

  # Teoretyczna dystrybuanta
  cdf_theoretical <- pbinom(x_vals, size = n, prob = p)
  lines(cdf_theoretical ~ x_vals, type = "s", col = "red")
  points(cdf_theoretical ~ x_vals, col = "red")
  legend("topleft", c("empiryczna", "teoretyczna"), col = c("blue", "red"), lwd = 1)

  # Obliczenia statystyk empirycznych
  mean_empirical <- mean(sample)
  variance_empirical <- var(sample)

  list(mean_empirical = mean_empirical, variance_empirical = variance_empirical)
}
```

Teoretyczne wartości średniej i wariancji
```{r}
mean_theoretical <- n * p
variance_theoretical <- n * p * (1 - p)
```

Analiza dla każdej liczby prób i podsumowanie wyników
```{r}
results <- lapply(M_values, analyze_sample)

for (i in seq_along(M_values)) {
  cat("Dla M =", M_values[i], ":\n")
  cat("  Empiryczna średnia:", results[[i]]$mean_empirical, "\n")
  cat("  Empiryczna wariancja:", results[[i]]$variance_empirical, "\n")
  cat("  Różnica średnich:", abs(mean_theoretical - results[[i]]$mean_empirical), "\n")
  cat("  Różnica wariancji:", abs(variance_theoretical - results[[i]]$variance_empirical), "\n\n")
}
```