Analiza zależności między wydatkami na reklamę a wartością sprzedaży

Dane
```{r}
  sprzedaz = read.csv('sprzedaz.txt')
  names(sprzedaz) = c('Firma','reklama', 'przychód')
  
  sprzedaz$reklama = sprzedaz$reklama /1000
  head(sprzedaz)
```

Zależność pomiędzy wartością sprzedaży a wydatkami na reklamę
```{r}
  sprzedaz_df = subset(sprzedaz, select = c('reklama', 'przychód'))
  names(sprzedaz_df) = c('reklama','przychód')

  lm_sprzedaz = lm(przychód ~ reklama, data = sprzedaz_df)
  summary(lm_sprzedaz)
```

```{r}
  plot(sprzedaz$reklama, sprzedaz$przychód,
       main = "Zależność sprzedaży od wydatków na reklamę",
       xlab = "Wydatki na reklamę",
       ylab = "Sprzedaż",
       pch = 20,
       col = "blue")
  
    abline(lm_sprzedaz, col = "red", lwd = 2)
    
  grid()
```

Prognozowane wartości sprzedaży przy wydatkach: 300, 500, 700 tys. zł.
```{r}
  pred_res = predict(lm_sprzedaz, newdata = data.frame(reklama = c(300, 500, 700)), se.fit = TRUE)
  print("Prognozowane wartości sprzedaży:")
  print(pred_res)
```

Odchylenie standardowe błędu z jakim wyznaczono prognozowane wartości sprzedaży dla poszczególnych wartości wydatków na reklamę.
```{r}
  print("Odchylenie standardowe błędu predykcji:")
  print(pred_res$se.fit)
```
Odchylenie standardowe błędu prognozy wynosi `r round(pred_res$se.fit,2)`.



Porównanie wartości współczynnika determinacji $R^2$ dla dwóch modeli: regresji liniowej oraz zależności kwadratowej.
```{r}
  lm_sprzedaz = lm(przychód ~ reklama, data = sprzedaz_df)
  summary(lm_sprzedaz)
```

```{r}
  lm_sprzedaz2 = lm(przychód~I(reklama^2) - 1, sprzedaz_df)
  summary(lm_sprzedaz2)
```

```{r}
  R2 = summary(lm_sprzedaz)$r.squared
  R2_2 = summary(lm_sprzedaz2)$r.squared

  plot(przychód ~ reklama, sprzedaz_df,
     main = "Zależność sprzedaży od wydatków na reklamę",
     xlab = "Wydatki na reklamę",
     ylab = "Sprzedaż",
     pch = 20,
     col = "blue")
  abline(lm_sprzedaz, col = 'red')

  reklama = seq(min(sprzedaz_df$reklama), max(sprzedaz_df$reklama), by = 0.2)
  DF_przewidywania = data.frame(reklama = reklama)
  DF_przewidywania$przychód = predict(lm_sprzedaz2, DF_przewidywania)
  lines(przychód ~ reklama, DF_przewidywania, col = 'green')
  
  grid()
  legend('topleft', c('liniowa', 'kwadratowa'), col = c('red', 'green'), lwd = 2)
```
Zależność kwadratowa nie byłaby lepszym modelem zależności między wartością wydatków na reklamę a wartością sprzedaży.
