
Analiza temperatury ciała mężczyzn i kobiet – testy statystyczne i porównanie rozkładów

Dane:
```{r}
  dane <- read.table("tempciala.txt", header = TRUE, sep = ",")

  dane_M = dane[dane$płeć == 1, "temperatura"]
  dane_K = dane[dane$płeć == 2, "temperatura"]
``` 

Średnia i odchylenie: 
```{r}
mean_M = mean(dane_M)
mean_K = mean(dane_K)

sd_M = sd(dane_M)
sd_K = sd(dane_K)

wyniki1 <- data.frame(
  "Płeć" = c("mężczyżni","kobiety"),
  "Średnia temperatura" = c(mean_M, mean_K),
  "Odchylenie standardowe temperatury" = c(sd_M, sd_K)
)
print(wyniki1)
``` 

Mężczyżni:
```{r}
  n = 65
  mi_0 = 36.6; alfa = 0.05 
  
  T1 = abs(mean_M - mi_0)*sqrt(n)/sd_M   # T = statystyka testowa
  c1 = qt(1 - alfa/2, df = n-1)          # c = wartość krytyczna , df = liczba stopni swobody
  p_val1 = 2*(1 - pt(T1, df = n-1))      # p_val = wartość p

  print(T1)
  print(c1)
  print(p_val1)
``` 

Wartość statystyki T = `r round(T1,4)`. 

Wartość krytyczna dla poziomu istotności $\alpha$ = `r alfa` wynosi c = `r round(c1,4)`.

p-wartość = `r round(p_val1,4)`.


Kobiety:
```{r}
  n = 65
  mi_0 = 36.6; alfa = 0.05        
  
  T2 = abs(mean_K - mi_0)*sqrt(n)/sd_K 
  c2 = qt(1 - alfa/2, df = n-1) 
  p_val2 = 2*(1 - pt(T2, df = n-1)) 

  print(T2)
  print(c2)
  print(p_val2)
``` 
Wartość statystyki T = `r round(T2,4)`. 

Wartość krytyczna dla poziomu istotności $\alpha$ = `r alfa` wynosi c = `r round(c2,4)`.

p-wartość = `r round(p_val2,4)`.


Wykorzystanie funkcji t.test: 
```{r}
TM = t.test(dane_M, mu = mi_0, alternative = "two.sided") 
TK = t.test(dane_K, mu = mi_0, alternative = "two.sided") 

print("Test dla mężczyzn:")
TM
print("Test dla kobiet:")
TK
``` 

Mężczyźni: 
Wartość p = 0.01097 jest mniejsze od $\alpha$ = 0.05 co oznacze, że odrzucamy hipotezę zerową. 

Kobiety: 
Wartość p = 3.985e-07 jest mniejsze od $\alpha$ = 0.05 co oznacze, że odrzucamy hipotezę zerową. 

```{r}
wyniki2 <- data.frame(
  "Płeć" = c("mężczyżni","kobiety"),
  "statystyka testowa" = c(T1, T2),
  "wartość krytyczna" = c(c1, c2),
  "wartość p" = c(p_val1, p_val2)  
)
print(wyniki2)
```


Testy normalności dla zarejestrowanych temperatur:
a - Test Kołmogorowa-Smirnowa:
```{r}
KS_M = ks.test(dane_M, 'pnorm', mean = mean_M, sd = sd_M)
KS_K = ks.test(dane_K, 'pnorm', mean = mean_K, sd = sd_K)
KS_M
KS_K
```

b - Test D’Agostino na skośność:
```{r}
library(moments)
a_M = agostino.test(dane_M)
a_K = agostino.test(dane_K)
a_M
a_K
```

c - Test Anscombe-Glynn-a na kurtozę:
```{r}
ag_M = anscombe.test(dane_M)
ag_K = anscombe.test(dane_K)
ag_M
ag_K
```

d - Test Jarque-Bera:
```{r}
j_M = jarque.test(dane_M)
j_K = jarque.test(dane_K)
j_M
j_K

```

e - Test Shapiro-Wilka:
```{r}
sh_M = shapiro.test(dane_M)
sh_K = shapiro.test(dane_K) 
sh_M
sh_K
```