
Analiza procentowych zmian najniższych cen akcji spółki BEST i testowanie rozkładu normalnego

Dane spółki BEST:
```{r}
  df_BEST = read.csv('BEST.mst')
  names(df_BEST) = c('ticker', 'date', 'open', 'high', 'low', 'close','vol')
  df_BEST$date = as.Date.character(df_BEST$date, format ='%Y%m%d')
  df_BEST = df_BEST[which(df_BEST$date >= '2023-05-12' & df_BEST$date <= '2024-05-12'),]
```


Wartości procentowych zmian najniższych cen w poszczególnych dniach w ciągu ostatniego roku, histogram i funkcja gęstości prawdopodobieństwa rozkładu normalnego.
```{r}
  df_BEST$low_ch = with(df_BEST, c(NA, 100*diff(low)/low[-length(low)]))

  hist(df_BEST$low_ch, breaks = 50, prob = T, 
    xlab = 'Zmiana najniższych cen [%] ',
    ylab = 'Częstość występowania',
    main = paste('Histogram procentowych zmian najniższych cen', 'BEST'),
                 
    xlim = c(-10, 15),  # Ustawienie zakresu osi X 
    ylim = c(0, 1))  # Ustawienie zakresu osi Y 
  
  grid()
```

```{r}
  m_best = mean(df_BEST$low_ch, na.rm = T)
  m_best
  war = var(df_BEST$low_ch, na.rm = T)
  war
  sd_best = sd(df_BEST$low_ch, na.rm = T)
  sd_best
``` 
  
```{r}  
  min_x = min(df_BEST$low_ch, na.rm = T)
  max_x = max(df_BEST$low_ch, na.rm = T)

  hist(df_BEST$low_ch, breaks = 50, prob = T, 
      xlab = 'Zmiana najniższych cen [%] ', 
      ylab = 'Częstość występowania',
      main = 'Histogram i gęstość prawdopodobieństwa',
      xlim = c(min_x, 15), 
      ylim = c(0, 1))
  curve(dnorm(x, mean = m_best, sd = sqrt(war)), add = TRUE, col = 'red', from = min_x, to = 15)
  grid()
```


Weryfikacja przy poziomie istotności $\alpha = 0.05$ hipotezy, że procentowe zmiany najniższych cen w poszczególnych dniach w ciągu ostatniego roku mają rozkład normalny.
```{r}
  library(moments)

  # Test D’Agostino:
  a_best = agostino.test(df_BEST$low_ch)
  print("Test D’Agostino:")
  print(a_best)
  
  # Test Anscombe-Glynn-a na kurtozę:
  ag_best = anscombe.test(df_BEST$low_ch)
  print("Test Anscombe-Glynn-a:")
  print(ag_best)
  
  # Test Jarque-Bera:
  j_best = jarque.test(df_BEST$low_ch)
  print("Test Jarque-Bera:")
  print(j_best)
  
  # Test Shapiro-Wilka:
  sh_best = shapiro.test(df_BEST$low_ch)
  print("Test Shapiro-Wilka:")
  print(sh_best) 
  
```

Testy mają wartość p znacząco poniżej poziomu istotności $\alpha = 0.05$ co sugeruje odrzucenie hipotezy zerowej - dane nie pochodzą z rozkładu normalnego. 